臺灣基隆地方法院基隆簡易庭小額民事判決
110年度基小字第2198號
原      告  王亭茹  

被      告  香港商世界健身事業有限公司基隆分公司

法定代理人  柯約翰  
訴訟代理人  梁秀珍  
            謝侑均律師
被      告  魏季永  
上列當事人間請求損害賠償事件，本院於民國110年11月9日言詞
辯論終結，判決如下：
    主  文
原告之訴及假執行之聲請均駁回。
訴訟費用新臺幣(下同)1,000元由原告負擔。
    事實及理由要領
一、原告起訴主張：被告魏季永為被告公司之健身教練，於108
    年10月間擔任原告之個人教練課之指導教練。被告魏季永於
    108年10月4日向原告推銷加購課程，原告同意加購8堂課，
    並當場簽署1萬6,704元之信用卡授權書（發卡銀行：玉山銀
    行，卡號：46496xxxxxxxx637，詳細卡號詳卷）交付予被告
    魏季永，由被告魏季永代為將原告之信用卡授權書交付與櫃
    台人員進行刷卡。詎被告魏季永明知原告僅同意及授權其代
    為刷卡購買8堂課程之1萬6,704元，仍未經原告之同意或授
    權，於108年10月5日某時許，在被告公司店內，冒用原告之
    名義，偽造原告之信用卡扣款授權書1張（金額2萬5,056元
    ，並於「持卡人簽名」欄偽造「王亭茹」署押1枚）、World
     Gym個人教練課程合約書1張（12堂課，並於「會員簽名」
    欄偽造「王亭茹」署押2枚），以表示原告同意購買12堂課
    ，總價2萬5,056元之課程，以及授權被告公司以上開信用卡
    扣款以給付該課程費用之意，復拍照上傳至被告公司內部系
    統予被告公司而行使之，致原告之信用遭受侵害，為此依民
    法第184條第1項、第195條第1項及第188條規定，請求被告
    連帶賠償原告精神慰金10萬元等語。
二、被告魏季永答辯：不同意原告之請求。
三、被告公司答辯:本件刷信用卡部分並不會侵害原告之信用，
    原因在於本案並非原告未繳款遭催款而影響其聯徵紀錄，且
    事後被告公司也立即辦理退刷，故並未侵害原告之信用權。
    另被告公司對員工之不法行為嚴懲不貸，以使其他員工心生
    警惕、防止此類行為再次發生，被告魏季永即因本案遭被告
    公司以違反勞動基準法第12條第4項以違反工作規則情節重
    大，終止勞僱契約。被告公司於選任被告魏季永及監督其職
    務之執行，已盡相當之注意等語。原告請求被告應連帶賠償
    精神慰撫金10萬元，實非適法等語，並聲明：原告之訴駁回
    ，如受不利判決，願供擔保，請准免為假執行。
四、原告主張之上開事實，業據其提出遭被告魏季永偽造簽名之
　　World Gym個人教練課程合約書及本院110年度訴字第146號
    刑事判決書(均為影本)為證，又被告魏季永上開行為所涉偽
    造文書犯嫌，亦經本院以110年度訴字第146號判決被告犯行
    使偽造私文書罪，處有期徒刑2月，如易科罰金，以1,000元
    折算1日，並告確定，為被告所不爭執，復經本院依職權調
    取本院110年度訴字第146號刑事卷宗核閱無訛，自堪認原告
    主張之事實為真實。
五、按因故意或過失，不法侵害他人之權利者，負損害賠償責任
    ；不法侵害他人之身體、健康、名譽、自由、信用、隱私、
    貞操，或不法侵害其他人格法益而情節重大者，被害人雖非
    財產上之損害，亦得請求賠償相當之金額，民法第184 條第
    1項前段、第195條第1 項前段分別定有明文。惟所謂信用權
    （又稱經濟上信譽權）係指以經濟活動上之可靠性及支付能
    力為內容之權利，侵害信用權，通常係指主張或散布不真實
    的事實，致企業在經濟活動上之可靠性或支付能力受到負面
    評價而言，如企業因內部控制不良，致無法在經濟活動上建
    立可靠性，或擁有寬裕之支付能力，自難以侵害信用權視之
    。次按「當事人主張有利於己之事實者，就其事實有舉證之
    責任。但法律別有規定，或依其情形顯失公平者，不在此限
    。」，民事訴訟法第277條定有明文。是以民事訴訟如係由
    原告主張權利者，應先由原告負舉證之責，若原告先不能舉
    證，以證實自己主張之事實為真實，則被告就其抗辯事實即
    令不能舉證，或其所舉證據尚有疵累，亦應駁回原告之請求
    （最高法院17年上字第917號判決意旨參照）。
六、本件原告主張被告魏季永之上開行為侵害原告之信用權，揆
    諸前揭說明，自應由原告舉證證明其在經濟活動上之可靠性
    或支付能力受到負面評價，方屬信用權之侵害。惟依本件被
    告魏季永侵害情節，衡情當不致使原告在社會上之評價受所
    貶損，或因此使原告在經濟上之利益受到損害，而原告復未
    舉出任何證據證明其因被告魏季永之偽造文書行為致其信用
    受有不法之侵害，從而，原告主張其信用權受侵害，請求被
    告魏季永應賠償其精神慰撫金10萬元，暨主張被告公司為被
    告魏季永之僱用人，應連帶負賠償責任等語，自屬無據，應
    予駁回。
七、綜上所述，原告依侵權行為之法律關係，請求被告連帶給付
    10萬元及自起訴狀繕本送達之翌日起至清償日止，按年息5%
    計算之利息，為無理由，應予駁回。原告之訴既經駁回，其
    假執行之聲請亦失所附麗，應併予駁回。
八、本件事證已臻明確，兩造其餘攻擊防禦方法及舉證，經核與
    判決結果不生影響，無逐一論列之必要，併予敘明。 
九、訴訟費用負擔依據:民事訴訟法第78條。 
中　　華　　民　　國　　110 　年　　11　　月　　23　　日
          　　　　基隆簡易庭法　官　林淑鳳
以上正本係照原本作成。
對於本件判決如有不服，應於收受送達後20日內向本院提出上訴
書狀，上訴於本院合議庭，並按他造當事人之人數附具繕本。
當事人之上訴，非以判決違背法令為理由不得為之，上訴狀應記
載上訴理由，表明下列各款事項：
㈠原判決所違背之法令及其具體內容。
㈡依訴訟資料可認為原判決有違背法令之具體事實。
如委任律師提起上訴者，應一併繳納上訴審裁判費。
中　　華　　民　　國　　110 　年　　11　　月　　23　　日
                            書記官　陳櫻姿